臺灣臺北地方法院民事裁定　　　　　 　94年度小上字第57號
上　訴　人　宇動科技股份有限公司
法定代理人　吳美恩
訴訟代理人　楊鈞國律師
被上訴人　　正大聯合會計師事務所
法定代理人　羅森
上列當事人間請求給付報酬等事件，上訴人對於中華民國九十四
年三月二十四日本院臺北簡易庭小額民事判決（九十一年度北小
字第四六五號），提起上訴，本院裁定如下：
    主  文
上訴駁回。
第二審訴訟費用新臺幣壹仟伍佰元由上訴人負擔。
    理  由
一、本件上訴意旨略以：(一)原審判決認定委任契約存在於上訴人
    與被上訴人間，卻未說明理由，應有民事訴訟法第四百三十
    六條之三十二、第四百六十九條第一項第六款之判決不備理
    由之違誤。(二)訴外人許伯彥會計師與被上訴人之法律關係，
    並非合夥關係，縱有合夥關係，許伯彥仍可以個人身分與第
    三人訂立契約，故原判決認定「既然斯時許伯彥為原告（即
    被上訴人）之合夥人，依一般常情，不至於在未經原告同意
    ，或先行告知原告之情形下，據以個人名義對外接案」，應
    有違反論理法則之違誤。(三)原判決完全無論被上訴人是否有
    依民法第六百七十九條規定之決議由訴外人許伯彥有權代表
    被上訴人全體合夥人執行合夥事務，遽論「系爭契約確實存
    在於兩造間」，應構成違背法令。(四)原審判決並未適用民法
    第六百七十一條第三項後段規定，認為被上訴人之羅森對上
    訴人之起訴行為違反該規定而駁回被上訴人之訴，顯然有民
    事訴訟法第四百九十六條第一項第一款適用法規顯有錯誤之
    違誤。(五)原判決以「綜合上開事實及其他一切證據資料客觀
    判斷，系爭委任契約確實存在於兩造之間，不能僅因上開二
    份委任書之文字用語不夠精確，而否認委任契約乃存在於兩
    造之間」，並未說明理由。而系爭委任書結尾僅有許伯彥會
    計師用印，而無正大所或羅森之印文，應認僅有許伯彥，而
    非被上訴人接受委任之意，原判決不查，亦未論述認定委任
    契約存在於上訴人與被上訴人間之理由。(六)系爭委任書未表
    明代理之旨，原判決拘泥契約文字對當事人真意不查，有民
    事訴訟法法第四百六十九條第一項第六款判決不備理由或理
    由矛盾之違誤。(七)縱認定許伯彥為合夥人，上訴人依許伯彥
    指示交付公費支票，許伯彥應為有受領權之人，應已生清償
    效力，原判決認定不生清償效力，亦有民事訴訟法第四百三
    十六條之三十二、第四百六十九條第一項第二款理由與主文
    矛盾之違誤（聲請意旨應有誤載）。
二、按對於小額程序第一審裁判之上訴或抗告，非以其違背法令
    為理由，不得為之；上訴狀內應記載上訴理由，表明下列各
    款事項：一原判決所違背之法令及其具體內容。二依訴訟資
    料可認為原判決有違背法令之具體事實，民事訴訟法第四百
    三十六條之二十四第二項、第四百三十條之二十五定有明文
    。是對於小額程序之第一審裁判提起上訴時，如上訴論旨並
    未具體指出原審認定事實有如何違反法令情事，更未具體指
    明其所違反法令之條項或其內容，自不得謂已合法表明上訴
    理由，其上訴難認為合法（最高法院七十年度臺上字第七二
    ０號判例意旨參照），而屬上訴不合程式，第二審法院應依
    同法第四百三十六條之三十二第二項準用同法第四百四十四
    條第一項以裁定駁回之（最高法院七十二年度臺聲字第一一
    三號裁判意旨參照）。再按民事訴訟法第四百六十八條規定
    ，判決不適用法規或適用不當者，為違背法令。而判決有同
    法第四百六十九條所列各情形之一者，為當然違背法令。是
    當事人提起上訴，如依民事訴訟法第四百六十八條規定，以
    原審判決有不適用法規或適用法規不當為理由時，其上訴狀
    或理由書應有具體之指摘，並揭示該法條之條項或其內容。
    若係成文法以外之法則，應揭示該法則之旨趣。倘為司法院
    解釋、或最高法院之判例，則應揭示該判解之字號或其內容
    。如依民事訴訟法第四百六十九條所列各款情形為理由時，
    其上訴狀或理由書，應揭示合於該條款之事實。上訴狀或理
    由書如未依此項方法表明，或其所表明者，顯與上開法條規
    定之情形不相合時，即難認為已對原審判決之違背法令有具
    體之指摘，其上訴自難認為合法。本件上訴人對於小額程序
    之第一審判決提起第二審上訴，雖以該判決違背法令為由，
    惟核其上訴理由狀所載上開內容，僅係就原審取捨證據、認
    定事實之職權行使及依職權解釋契約，指摘其為不當，未表
    明違背何論理及經驗法則。況原判決已詳敘其如何認定委任
    契約存在於上訴人與被上訴人間，及上訴人向訴外人許伯彥
    給付，不生清償效力之理由（見原判決得心證之理由爭點一
    、二），並無上訴意旨所指未說明理由之情形。且原判決如
    何認定上開爭點所得之心證，亦屬原審取捨證據及認定事實
    之職權，原判決之認定縱與上訴意旨之主張不同，亦與「判
    決違背法令」無涉，上訴意旨泛言謂原審判決有違背法令、
    判決不備理由或理由矛盾之違誤，顯有誤會，
    本件上訴未具體指摘原審判決有何違背法令之處，其上訴難
    認為合法，自應駁回。
三、本件第二審訴訟費用，依後附計算書確定為如主文第二項所
    示金額。
四、據上論結，本件上訴不合法，依民事訴訟法第四百三十六條
    之三十二第二項、第四百四十四條、第四百三十六條之二十
    四、第四百三十六條之十九第一項、第七十八條，裁定如主
    文。
中　　華　　民　　國　　94　　年　　11　　月　　18　　日
                 民事第六庭審判長法　官　吳光釗
                                 法  官  曾部倫
                                 法　官　楊晉佳
以上正本係照原本作成。
本件不得抗告。
中　　華　　民　　國　　94　　年　　11　　月　　18　　日
                                 書記官  朱俶伶
